臺灣宜蘭地方法院民事判決
110年度簡上附民移簡字第4號
原      告  林家蓁  
被      告  邱忠勝  

上列當事人間因妨害秘密案件，原告提起刑事附帶民事訴訟，請
求侵權行為損害賠償，經本院刑事庭裁定（110年度簡上附民字
第2號）移送前來，本院於民國110年12月1日言詞辯論終結，判
決如下：
    主  文
被告應給付原告新臺幣壹萬元，及自民國110年3月31日起至清償
日止，按週年利率百分之五計算之利息。
原告其餘之訴駁回。
訴訟費用由被告負擔百分之二，餘由原告負擔。
    事實及理由
一、原告主張：兩造前為夫妻，共同居住於宜蘭縣○○鄉○○○路00
    巷00號住處內，被告因懷疑原告外遇，竟基於妨害秘密之犯
    意，於婚姻關係存續中之民國108年8月25日凌晨2時許，在
    上址住處內，利用原告閉眼休息而其所有之行動電話螢幕尚
    未上鎖之際，未經原告同意，查看原告與通訊軟體LINE暱稱
    「HernyKing金承恩」之人間LINE對話紀錄，並無故以其所
    有具拍照功能之行動電話1支，拍攝原告上開行動電話內與
    金承恩之非公開對話，並將之作為訴請離婚之證據。被告前
    揭行為業經本院以109年度簡上字第122號刑事判決被告犯刑
    法第315條之1第2款之無故竊錄他人非公開之談話罪確定在
    案，原告受有精神上極大之痛苦，被告自應負損害賠償責任
    。爰依侵權行為之法律關係請求被告賠償非財產上之損害等
    語。並聲明：㈠被告應給付原告新臺幣（下同）50萬元，及
    自起訴狀繕本送達翌日起至清償日止，按週年利率5％計算之
    利息；㈡、願供擔保請准宣告假執行。
二、被告則以：被告所為僅係為保全原告對婚姻不忠之證據，受
    有精神損害者實為被告，原告請求賠償之金額不合理等語，
    資為抗辯。並聲明：原告之訴駁回。
三、得心證之理由：
㈠、本件原告主張被告於上揭時地為前揭侵權行為，犯刑法第315
    條之1第2款之無故竊錄他人非公開之談話罪，損及原告之隱
    私權，且被告前揭行為經本院以109年度簡字第556號刑事簡
    易判決判處被告有期徒刑2月，經被告上訴後，復經本院以1
    09年度簡上字第122號刑事判決判處駁回被告之上訴，並宣
    告緩刑2年等情，有本院109年度簡上字第122號刑事判決可
    稽（見本院卷第11至19頁），並經本院依職權調閱該案卷宗
    核閱屬實，復為被告所不爭執，自堪信為真實。
㈡、按因故意或過失，不法侵害他人之權利者，負損害賠償責任
    ；不法侵害他人之身體、健康、名譽、自由、信用、隱私、
    貞操，或不法侵害其他人格法益而情節重大者，被害人雖非
    財產上之損害，亦得請求賠償相當之金額，民法第184條第1
    項前段、第195條第1項前段分別定有明文。且慰藉金之賠償
    須以人格權遭遇侵害，使精神上受有痛苦為必要，其核給之
    標準固與財產上損害之計算不同，然非不可斟酌雙方身分資
    力與加害程度，及其他各種情形核定相當之數額（最高法院
    51年台上字第223號判例意旨參照）。經查，被告所為上開
    行為，係侵害原告之隱私權，則原告依據侵權行為之法律關
    係，請求被告賠償非財產上之損害，自屬有據。爰審酌原告
    專科畢業，職業為謢理師，年收入約50萬元；被告自承空大
    專科畢業，職業為警察，年收入約120萬元，業據兩造陳明
    在卷（本院卷第36頁），再參酌兩造財產狀況，有兩造之稅
    務電子閘門財產所得調件明細表在卷足憑（見本院限閱卷）
    ，並考量被告行為之動機係為收集其懷疑原告對婚姻不忠誠
    之證據，此據被告陳述在卷，並其所竊錄內容包含原告傳送
    與他人之私人照片（臺灣宜蘭地方檢察署108年度他字第114
    6號卷第6至13頁）對原告隱私權之侵害程度等一切情狀，本
    院認原告請求被告賠償之非財產上損害應以10,000元為適當
    。至原告主張因此受有精神上極大之創傷而至身心科就診，
    固據提出醫療財團法人羅許基金會羅東博愛醫院診斷證明書
    及門診醫令單等件為證（見本院卷第57至83頁），然未能證
    明原告上開病狀為系爭侵權行為所致，難以遽採。原告所主
    張逾上開金額之請求，應屬過高，為無理由。
㈢、末按給付無確定期限者，債務人於債權人得請求給付時，經
    其催告而未為給付，自受催告時起，負遲延責任。其經債權
    人起訴而送達訴狀，與催告有同一之效力；遲延之債務，以
    支付金錢為標的者，債權人得請求依法定利率計算之遲延利
    息；應付利息之債務，其利率未經約定，亦無法律可據者，
    週年利率為5％，民法第229條第2項、第233條第1項前段及第
    203條分別定有明文。查原告所提刑事附帶民事起訴狀繕本
    於110年3月30日送達被告，有本院送達證書可佐（見110年
    度簡上附民卷第21頁），揆諸前揭規定，原告自得請求被告
    給付自該狀送達翌日即110年3月31日起至清償日止，按週年
    利率5％計算之利息。
四、綜上所述，原告依侵權行為之法律關係，請求被告給付原告
    10,000元，及自起訴狀繕本送達翌日即110年3月31日起至清
    償日止，按週年利率5％計算之利息，為有理由，應予准許
    ；逾此範圍之請求，則屬無據，應予駁回。
五、訴訟費用負擔之依據：民事訴訟法第79條。
中　　華　　民　　國　　110 　年　　12　　月　　22　　日
                  民事庭  審判長法　官  鄭貽馨
　　　　　　　　　              法  官  許婉芳
　　　　　　　　　              法  官  謝佩玲
以上正本係照原本作成。
本判決不得上訴。
中　　華　　民　　國　　110 　年　　12　　月　　22　　日
                                書記官　陳建琪